【裁判字號】    89,易,1764
【裁判日期】    891106
【裁判案由】    竊盜
【裁判全文】
臺灣桃園地方法院刑事判決                        八十九年度易字第一七六四號
    公  訴  人  臺灣桃園地方法院檢察署檢察官
    被      告  乙○○
右列被告竊盜案件，經檢察官提起公訴（八十九年度偵字第八六七六號），本院判決
如左：
        主  文
乙○○攜帶兇器竊盜，處有期徒刑柒月，緩刑貳年。
板手壹支沒收。
        事  實
一、乙○○因其所有之車牌號碼ＫＺ—九六八七號自用小客車車牌被吊扣，冀圖繼續
    使用該車，竟意圖為自己不法之所有，於民國八十九年五月三十日下午三時許，
    在桃園縣龍潭鄉○○村○○路○○段「昆園賓館」停車場內，攜帶其所有長約八
    公分、寬約一公分、同時可當作鉗子、螺絲起子使用、客觀上足對人之身體生命
    安全產生危害之兇器板手一支，將甲○○所有放置於該址之車牌號碼Ｇ二—一四
    三八號自用小客車上車牌兩面拆卸竊取之，得手後，將上開竊得之車牌兩面懸掛
  於其所有之自用小客車上。嗣於八十九年六月九日凌晨二時許，乙○○駕駛該車
    行經「昆園賓館」停車場時，為警查獲，並扣得前揭竊得之車牌兩面。
二、案經桃園縣警察局平鎮分局報請台灣桃園地方法院檢察署檢察官偵查起訴。
        理  由
一、訊據被告乙○○固坦承於右揭時、地以板手拆卸甲○○所有自用小客車上附掛之
    車牌兩面，並改懸掛於其所有自用小客車上，惟矢口否認有何竊盜犯行，辯稱：
    該車停放於該處已久，伊以為已經報廢，又伊有經過被害人甲○○同意云云。經
    查，上開車牌兩面，原懸掛於被害人甲○○所有之車牌號碼Ｇ二—一四三八自用
    小客車上，該自用小客車係因等待肇事鑑定才放置於甲○○朋友所開設之「昆園
    賓館」停車場內，並打算於鑑定後再修理繼續開，而甲○○偶而會前往巡視等情
    ，業據被害人甲○○於本院審理時陳述甚明（見本院八十九年九月十八日審理筆
    錄），堪認被害人甲○○並未拋棄該車之所有權，亦即上開自用小客車及所附掛
    之車牌仍屬「他人之動產」，不因放置期間久暫或外觀破損而有不同。至被告辯
    稱曾得被害人同意云云，然被害人甲○○明確表示要再繼續使用該車，已具論如
    前，且被告自警、偵訊，迄本院歷次訊問，均未提及曾得被害人同意乙節，驟於
    最後辯論期日始為前開抗辯，自難採信。是以，被告既未經同意擅自拆卸該車牌
    ，並據為己有，渠有上開竊盜犯行自明，此外並有照片六張及車籍作業系統—查
    詢認可資料報表二紙在卷佐證，被告上開所辯，顯係卸責之詞，不足採信。事證
    明確，被告犯行洵堪認定。
二、核被告乙○○攜帶用以行竊之板手一支，長約八公分、寬約一公分、同時可當作
    鉗子、螺絲起子使用，客觀上自足對人之身體生命安全產生危害，為兇器無訛，
    被告持以行竊，核犯刑法第三百二十一條第一項第三款攜帶兇器竊盜罪。爰審酌
    被告犯罪之動機、目的、手段，及其品性、生活狀況、智識程度、犯罪所生之損
    害，及犯罪後態度等一切情狀，量處如主文所示之刑。末查，被告雖曾於八十二
    年六月九日因竊盜案件經台灣台北地方法院判處有期徒刑四月，緩刑二年，有卷
    附台灣高等法院被告全國前案記錄表可按，惟緩刑期滿，其緩刑之宣告未經撤銷
    ，依照刑法第七十六條之規定，其刑之宣告失其效力，即與未曾受徒刑之宣告相
    同（最高法院二十八年上字第二００九號判例參照），渠因一時失慮，偶罹刑典
    ，經此偵審教訓，當知所警惕，信無再犯之虞，本院認所宣告之刑以暫不執行為
    適當，並諭知緩刑二年，以啟自新。被告所有持以行竊之板手一支，雖未扣案，
    但無證據證明確已滅失，併依刑法第三十八條第一項第二款宣告沒收。
三、據上論斷，應依刑事訴訟法第二百九十九條第一項前段，刑法三百二十一條第一
    項第三款、第七十四條第一款、第三十八條第一項第二款，判決如主文。
本案經檢察官何祖舜到庭執行職務。
中      華      民      國    八十九    年     十一     月      六      日
                                臺灣桃園地方法院刑事第一庭
                                      法  官  陳永來
右正本證明與原本無異。
如不服本判決，應於判決送達後十日內向本院提出上訴狀( 應附繕本 )，上訴於
臺灣高等法院。
                                    書記官   洪明媚
中        華        民        國   八十九   年   十一   月    六    日
附論罪科刑依據之法條：
刑法第三百二十一條
犯竊盜罪而有左列情形之一者，處六月以上五年以下有期徒刑：
一、於夜間侵入住宅或有人居住之建築物、船艦或隱匿其內而犯之者。
二、毀越門扇、牆垣或其他安全設備而犯之者。
三、攜帶兇器而犯之者。
四、結夥三人以上而犯之者。
五、乘火災、水災或其他災害之際而犯之者。
六、在車站或埠頭而犯之者。
前項之未遂犯罰之。


司法院資訊處製作；財團法人民間司法改革基金會備份。
